臺灣臺北地方法院刑事判決　　　　　　　95年度易字第2837號
公　訴　人　臺灣臺北地方法院檢察署檢察官
被　　　告　乙○○
選任辯護人　趙國生律師
　　　　　　林奕秀律師
上列被告因詐欺案件，經檢察官提起公訴（九十五年度偵字第二
四二五四號），本院判決如下：
    主  文
本件免訴。
    理  由
一、公訴意旨略以：被告乙○○預見提供自己之金融帳戶供他人
    使用，可能被他人作為詐欺犯罪之用，仍基於縱使有他人持
    其請領之金融帳戶用以詐欺取財，亦不違背其本意之幫助詐
    欺犯意，於民國九十四年八月一日，分別在臺北縣新店市○
    ○路六○號及臺北市○○區○○路三段六九號，向板信商業
    銀行股份有限公司新店分行申請開立帳號00000000
    000000號帳戶（下稱板信商業銀行帳戶）、臺北富邦
    商業銀行股份有限公司興隆分行申請開立帳號000000
    000000號帳戶（下稱臺北富邦商業銀行帳戶）後，旋
    以新臺幣（下同）二千元之代價售予真實姓名、年籍均不詳
    ，自稱「林義賢」之成年男子使用，幫助該男子所屬詐欺集
    團利用上開帳戶詐騙他人財物。該集團旋於九十四年八月間
    ，在雅虎奇摩網站上刊登販售中古自小客車訊息，有王侯者
    因欲以其親戚甲○○名義購買中古自小客車，見該販售訊息
    後，乃於九十四年八月二十日撥打網頁上所留000000
    0000號電話與該詐欺集團一名自稱「王正東」之男子聯
    絡，該男子表示須先行繳付二萬元訂金與真實姓名、年籍均
    不詳，自稱「吳俊龍」之男子後，雙方遂相約於同年月二十
    二日，在臺北市萬華區○○○路、和平西路口見面，並簽訂
    買賣合約，約定由買方王侯之弟王爵向賣方即被告購買奧迪
    Ａ４中古車一輛，於九十四年八月二十六日交車，且「吳俊
    龍」為取信王侯，另交付被告之上開板信商業銀行帳戶存摺
    、金融卡及印章與王侯，表明買賣匯款帳戶係由其保管，交
    易沒問題，王侯陷於錯誤，使遂同意以六十萬元購買該車，
    並先行交付二萬元之訂金及甲○○之身分證、戶口名簿、殘
    障證等資料與「吳俊龍」，用以辦理車輛過戶及貸款手續。
    翌（二十三）日「王正東」再要求王侯需匯價款十五萬元至
    車主即被告之帳戶，王侯不疑有他，亦依照指示於同年月二
    十四日匯款十五萬元至被告所設上開板信商業銀行帳戶內，
    且唯恐受騙，旋於翌（二十五）日以其保管之上開金融卡提
    領五千元，經確認該帳戶存摺資料均在手中且確實可以使用
    ，以為買賣價款不至遭詐騙集團提領，遂寬心等待交車日期
    屆至。孰料，該詐騙集團旋以語音轉帳之方式將該帳戶剩餘
    十四萬五千元價款全數轉至被告另設立之上開臺北富邦商業
    銀行帳戶內，迨王侯屆期未取得車輛察覺有異，始悉受騙，
    因認被告涉犯刑法第三十條第一項、第三百三十九條第一項
    之幫助詐欺取財罪嫌等語。
二、按案件曾經判決確定者，應諭知免訴之判決，並得不經言詞
    辯論為之，刑事訴訟法第三百零二條第一款、第三百零七條
    分別定有明文。
三、經查：
（一）被告前被訴基於幫助他人為詐欺之不確定概括犯意，聽從
      其真實姓名、年籍均不詳、自稱「林義賢」之成年友人之
      指示，先於九十四年七月一日前往位在臺北市○○區○○
      路四段八八號之萬泰商業銀行股份有限公司八德分行，申
      請開立帳號000000000000號帳戶（下稱萬泰
      商業銀行帳戶）後，旋即在臺北市○○區○○路與敦化南
      路口，以二千元之代價，將該帳戶之存摺、印鑑章、提款
      卡及密碼等均交予自稱「林義賢」之成年友人，自稱「林
      義賢」之成年友人取得前開帳戶之存摺、印鑑章、提款卡
      及密碼等物品後，即將之交給所屬之詐騙集團。被告於同
      年八月一日，承前幫助詐欺取財之概括犯意，前往板信商
      業銀行新店分行申請開立板信商業銀行帳戶後，旋以二千
      元之代價，將該帳戶之存摺、印鑑章、提款卡及密碼等均
      交予自稱「林義賢」之成年友人，自稱「林義賢」之成年
      友人取得前開帳戶之存摺、印鑑章、提款卡及密碼等物品
      後，即將之交給所屬之詐騙集團。嗣該犯罪集團數名成員
      即共同基於為自己不法所有之概括犯意聯絡，而由該犯罪
      集團之某真實姓名、年籍均不詳之成年成員先於九十四年
      八月二十日對被害人王侯施用詐術，致被害人王侯陷於錯
      誤，因而於九十四年八月二十二日先行交付二萬元，又於
      同年月二十四日委任案外人甲○○將十五萬元匯款至被告
      所提供之上開板信商業銀行帳戶。後該犯罪集團某真實姓
      名、年籍均不詳之女性成員於同年月三十日對被害人丙○
      ○施用詐術，致被害人丙○○陷於錯誤，因而於同日將三
      萬元匯款至被告所提供之上開萬泰商業銀行帳戶一案，經
      本院於九十六年六月十三日以九十五年度易字第六四○號
      判決判處有期徒刑六月，緩刑二年確定，有臺灣高等法院
      被告前案紀錄表及本院九十六年度易字第六四○號判決各
      一份在卷可參，並經本院依職權調閱上開本院九十六年度
      易字第六四○號案件全卷查閱無訛，該案件顯已經判決確
      定甚明。
（二）本件公訴人就被告於九十四年八月一日，分別在臺北縣新
      店市○○路六○號及臺北市○○區○○路三段六九號，向
      板信商業銀行股份有限公司新店分行申請開立板信商業銀
      行帳戶、向臺北富邦商業銀行股份有限公司興隆分行申請
      開立臺北富邦商業銀行帳戶後，旋以二千元之代價，售予
      自稱「林義賢」之成年男子使用，幫助該男子所屬詐欺集
      團利用上開帳戶詐騙他人財物。該犯罪集團數名成員即共
      同基於為自己不法所有之犯意聯絡，而由該犯罪集團之某
      真實姓名、年籍均不詳之成年成員於九十四年八月二十日
      對被害人王侯施用詐術，致被害人王侯陷於錯誤，因而於
      九十四年八月二十二日先行交付二萬元，又於同年月二十
      四日委任案外人甲○○將十五萬元匯款至被告所提供之上
      開板信商業銀行帳戶提起公訴，經核與前開業經判決確定
      之幫助詐欺取財之犯行，犯罪時間、地點重疊、手法相同
      ，觸犯構成要件相同之罪名，具有事實上一罪關係，屬同
      一案件，前案判決既已確定，揆諸前揭條文規定及判例意
      旨，本件爰不經言詞辯論，逕為免訴判決之諭知。
據上論斷，應依刑事訴訟法第三百零二條第一款、第三百零七條
，判決如主文。
中　　華　　民　　國　九十六　年　　七　　月　三十一　日
                臺灣臺北地方法院刑事第一庭
                    審判長法  官  陳興邦
                          法  官  劉素如
                          法  官　雷淑雯
以上正本證明與原本無異。
如不服本判決，應於判決送達後十日內，向本院提出上訴狀（應
抄附繕本）。
中　　華　　民　　國　九十六　年　　七　　月　三十一　日
　　　　  　　　　        書記官　胡詩唯
